【裁判字號】    99,交簡上,263
【裁判日期】    991214
【裁判案由】    過失傷害
【裁判全文】
臺灣板橋地方法院刑事判決           99年度交簡上字第263號
上  訴  人
即  被  告  紀志強
上列上訴人即被告因過失傷害案件，不服本院刑事庭中華民國99
年7 月30日99年度交簡字第3965號第一審刑事簡易判決（起訴案
號：99年度偵字第9765號），提起上訴，本院管轄之第二審合議
庭判決如下：
    主  文
原判決撤銷。
紀志強從事業務之人，因業務上之過失傷害人，處拘役拾日，
如易科罰金，以新臺幣壹仟元折算壹日。
    事  實
一、紀志強係營業用小客車司機，平日以駕駛計程車為業，為從
    事駕駛業務之人。於民國98年6 月17日近15時許，駕駛車牌
    號碼360-EZ號營業用小客車，沿臺北縣中和市○○路往板橋
    市方向行駛，嗣於同日15時許，行經中山路與新生街口欲左
    轉彎之際，本應注意汽車行駛時應注意車前狀況，並隨時採
    取必要之安全措施，且汽車行駛至交岔路口時，轉彎車應讓
    直行車先行，而依當時天候晴，有日間自然光線，柏油路面
    乾燥，無缺陷及障礙物，視距良好，並無不能注意之情事，
    竟疏未注意及此，而與騎乘車牌號碼535-CVA 號重型機車沿
    中山路往永和市方向行駛之徐世丞發生擦撞，致徐世丞人車
    倒地，因而受有雙側上肢多處擦挫傷、雙手掌挫傷拉傷及腰
    部挫傷等傷害。紀志強肇事後，在有偵查犯罪職權之公務員
    知悉其犯行前，即向前來處理之臺北縣政府警察局中和第二
    分局員警自承肇事並接受裁判。
二、案經徐世丞訴由臺北縣政府警察局中和第二分局移請臺灣板
    橋地方法院檢察署檢察官偵查起訴。
    理  由
一、本判決所引用認定犯罪事實之證據，當事人於本院準備程序
    及審判期日時對於證據能力均未予爭執，且迄至言詞辯論終
    結前亦未再聲明異議，本院審酌各該證據取得或作成時之一
    切情況，並無違法、不當或不宜作為證據之情事，亦無證據
    證明係公務員違背法定程序所取得，依刑事訴訟法第158 條
    之4 反面解釋及同法第159 條之5 第1 項規定意旨，均得作
    為證據。
二、上揭犯罪事實，業據被告於本院審理時自白不諱，核與證人
    即告訴人徐世丞於警詢及偵查中之證述情節相符，並有行政
    院衛生署雙和醫院98年6 月17日、98年8 月28日診斷證明書
    、車籍查詢－基本資料詳細畫面各1 紙、臺北縣政府警察局
    中和第二分局道路交通事故談話紀錄表、道路交通事故現場
    圖、道路交通事故調查報告表（一）及（二）、道路交通事
    故肇事人自首情形記錄表各1 份及現場與車損照片共25張在
    卷可稽，足認被告任意性之自白與事實相符，堪予採信。按
    汽車行駛時，駕駛人應注意車前狀況，並隨時採取必要之安
    全措施；汽車行駛至交岔路口，其行進、轉彎，應依下列規
    定：七、轉彎車應讓直行車先行，道路交通安全規則第94條
    第3 項、第102 條第7 款分別定有明文。查被告紀志強既考
    領有合法職業駕駛執照，此有司法院公路監理電子閘門證號
    查詢汽車駕駛人列印畫面單1 紙在卷可參，對於上揭規定自
    應知之甚詳並確實遵守，而依當時天候晴，有日間自然光線
    ，柏油路面乾燥，無缺陷及障礙物，視距良好，並無不能注
    意之情事，於駕駛營業用小客車行經上開路口左轉時，竟疏
    未注意車前狀況並減速慢行，亦未禮讓直行車先行，致與告
    訴人徐世丞所騎乘車牌號碼535-CVA 號重型機車發生擦撞，
    告訴人因而摔倒致傷，其駕駛行為顯有過失。本案事證明確
    ，被告犯行洵堪認定，應依法論科。
三、查被告係計程車司機，為從事駕駛業務之人，其於執行業務
    中駕事，核其所為，係犯刑法第284 條第2 項前段之業務過
    失傷害罪。又其肇事後，在未經有偵查權之機關或公務員發
    覺前，主動向到場處理交通事故之警員承認其為肇事者而接
    受裁判，有臺北縣政府警察局中和第二分局道路交通事故肇
    事人自首情形記錄表1 份在卷可參，爰依刑法第62條前段規
    定減輕其刑。
四、本件被告犯罪事證明確，原審予以論罪科刑，固非無見。惟
    查，被告於原審判決後，已與告訴人徐世丞達成調解，此有
    本院99年度交易附民移調字第133 號99年8 月5 日調解筆錄
    1 份在卷可稽，原審未及審酌於此，稍有未洽，是以被告提
    起上訴，為有理由，應由本院管轄之第二審合議庭予以撤銷
    改判。爰審酌被告已有業務過失傷害前科，有臺灣高等法院
    被告前案紀錄表1 份在卷可考，其以駕駛計程車為業，竟一
    再漠視其他用路人之安全，疏未遵守交通規則因而肇事，惟
    念告訴人所受傷勢非重，且被告業與告訴人達成調解，賠償
    告訴人所受損害，兼衡以被告素行、犯罪動機、目的及坦承
    犯行之犯罪後態度等一切情狀等一切情狀，量處如主文所示
    之刑，並諭知易科罰金之折算標準，以資懲儆。
據上論斷，應依刑事訴訟法第455 條之1 第3 項、第369 條第1
項前段、第364 條、第299 條第1 項前段，刑法第284 條第2 項
、第62條前段、第41條第1 項前段，刑法施行法第1 條之1 第1
項、第2 項前段，判決如主文。
本案經檢察官賴建如到庭執行職務。
中    華    民    國    99    年    12    月    14    日
                        交通法庭審判長法  官  王綽光
                                      法  官  洪珮婷
                                      法  官  黃司熒
以上正本證明與原本無異。
本件不得上訴。
                                      書記官  屠衛民
中    華    民    國    99    年    12    月    14    日
附錄本案論罪科刑法條全文：
中華民國刑法第284 條
因過失傷害人者，處6 月以下有期徒刑、拘役或5 百元以下罰金
。致重傷者，處1 年以下有期徒刑、拘役或5 百元下罰金。
從事業務之人，因業務上之過失傷害人者，處1 年以下有期徒刑
、拘役或1 千元以下罰金，致重傷者，處3 年以下有期徒刑、拘
役或2 千元以下罰金。

司法院資訊處製作；財團法人民間司法改革基金會備份。
